【裁判字號】    95,裁,1823
【裁判日期】    950817
【裁判案由】    動物保護法
【裁判全文】
最  高  行  政  法  院  裁  定
                                     95年度裁字第01823號
抗  告  人  甲○○
上列抗告人因與相對人臺北市政府動物衛生檢驗所間動物保護法
事件，不服臺北高等行政法院中華民國94年12月1日94年度簡字
第687號裁定，提起抗告，本院裁定如下︰
    主  文
抗告駁回。
抗告訴訟費用由抗告人負擔。
    理  由
一、按對於適用簡易程序之裁判提起上訴或抗告，須經本院許可
    ，且該許可以訴訟事件所涉及之法律見解具有原則性者為限
    ，行政訴訟法第235條定有明文。所謂具有原則性，係指該
    事件所涉及之法律見解，有統一法律解釋之必要者而言。
二、本件抗告意旨略謂：抗告人係於民國（下同）94年11月26日
    提出答辯狀，非如相對人於94年11月21日答辯狀所稱抗告人
    於94年11月15日再提起行政訴訟答辯狀。且當相對人於94年
    3月28日函文抗告人，抗告人即於94年4月4日提出申訴，相
    對人於94年4月8日函覆，於主旨稱係補送93年12月14日行政
    處分書，抗告人不服亦於94年4月16日向訴願機關提起訴願
    ，抗告人在整個訴願程序中並未延誤。至於相對人雖指93年
    12月14日為行政處分書，但於答辯狀中卻認係送達通知書，
    此顯有公文名稱謂不相符之矛盾。此外，該「通知書」送達
    人為胡家寧，行政文書編號9305，然在公文上並找不到編號
    為9305之數字，且承辦人係湯宜之而非胡家寧，亦證該編號
    及人名皆不相同，足證93年12月14日送達通知書無法證實為
    送達93年11月17日動衛3字第09370466200號函，在事實上並
    無任何相關性。另相對人93年5月5日訴願答辯狀中所附「照
    片」皆未有拍照日期，其於事後在相片外加註日期，此顯不
    足採，而里長王文甫及警員陳水河亦僅蓋章未簽注日期，亦
    無法證實93年12月14日之送達通知書確為當天送達，爰請求
    廢棄原裁定。
三、原裁定以：本件抗告人因動物保護法事件，不服相對人93
    年11月17日動衛3字第09370466200號函（下稱原處分），該
    項處分書於93年11月18日以郵務送達，惟因招領逾期退回相
    對人，相對人乃改於93年12月14日將原處分寄存於臺北市松
    山區富錦里里長辦公處及臺北市政府警察局松山分局三民派
    出所而為送達，此有信封、送達通知書及照片附於原審卷宗
    可稽，又抗告人設址於臺北市，依訴願扣除在途期間辦法第
    2條之規定，不扣除在途期間。計其提起訴願之期間，應自
    93年12月15日起算，至94年1月13日（星期四，非休息日）
    即已屆滿。抗告人遲至94年4月18日始向訴願審議機關表明
    不服之意旨，此為抗告人所不爭，抗告人提起之訴願已逾法
    定不變期間，訴願決定機關予以不受理，自無不合。抗告人
    復對之提起行政訴訟，並主張抗告人並未就原處分簽收云云
    ，然按行政程序法第68條規定：「（第1項）送達由行政機
    關自行或交由郵政機關送達。……（第3項）由郵政機關送
    達者，以一般郵遞方式為之。但文書內容對人民權利義務有
    重大影響者，應為掛號。……」第72條第1項前段規定：「
    送達，於應受送達人之住居所、事務所或營業所為之。」第
    74條規定：「（第1項）送達，不能依前2條規定為之者，得
    將文書寄存送達地之地方自治或警察機關，並作送達通知書
    兩份，一份黏貼於應受送達人住居所、事務所、營業所或其
    就業處所門首，另一份交由鄰居轉交或置於該送達處所信箱
    或其他適當位置，以為送達。（第2項）前項情形，由郵政
    機關為送達者，得將文書寄存於送達地之郵政機關。寄存機
    關自收受寄存文書之日起，應保存3個月。」是相對人如依
    上開規定為寄存送達，自非以抗告人簽收為必要，是抗告人
    主張其訴願並未逾期，洵無可採，從而抗告人之起訴顯非合
    法，乃裁定予以駁回抗告人在原審之訴。本件抗告人對於適
    用簡易程序之原裁定提起抗告，經核原裁定之認事用法，並
    無錯誤，顯無所涉及之法律見解，具有原則上之重要情事，
    其所提起抗告，不合首揭規定，不應許可，其抗告難謂合法
    ，應予駁回。
四、依行政訴訟法第104條、民事訴訟法第95條、第78條，裁定
    如主文。
中    華    民    國    95    年    8     月    17    日
                  第一庭審判長法  官  葉  振  權
                              法  官  陳  秀  美
                              法  官  劉  鑫  楨
                              法  官  梁  松  雄
                              法  官  劉  介  中
以  上  正  本  證  明  與  原  本  無  異
中    華    民    國    95    年    8     月    18    日
                              書記官  吳  玫  瑩


司法院資訊處製作；財團法人民間司法改革基金會備份。
